臺灣雲林地方法院刑事判決　　　　　　　　　　　　　　九十年度訴字第二九０號
　　公　訴　人　臺灣雲林地方法院檢察署檢察官
　　被　　　告　甲○○
　　選任辯護人　李建忠
右列被告因違反槍砲彈藥刀械管制條例案件，經檢察官提起公訴（九十年度偵字第二
四九七號），本院判決如左︰
    主  文
甲○○未經許可，持有手槍，處有期徒刑伍年，併科罰金新台幣壹萬元。罰金如易服
勞役，以銀元佰元即新台幣玖佰元折算壹日。
扣案之蘇俄廠製ＰＭ型制式口徑九釐米半自動手槍（含彈匣一個、槍枝管制編號：0
000000000號，槍號：ｂｙ一三四一）壹支沒收。
    事  實
一、甲○○為設於雲林縣西螺鎮吳厝里吳厝五三之八號後方「萬應堂」之管理員，平
    時居住於萬應堂右側廂房內。其明知未經許可不得持有手槍，竟自民國（下同）
    八十九年八、九月間某日起，未經許可持有蘇俄廠製ＰＭ型制式口徑九釐米半自
    動手槍（含彈匣一個、槍枝管制編號：0000000000號，槍號：ｂｙ一
    三四一）一支，嗣經警於九十年六月十五日十六時三十分許，持搜索票在甲○○
    所住前揭廂房儲藏室衣櫥上方之雜物堆內查獲，並扣得裝於便利商店乳白色半透
    明塑膠袋內之前開手槍一支。
二、案經雲林縣警察局臺西分局報請台灣雲林地方法院檢察署（下簡稱雲林地檢署）
    檢察官偵察起訴。
    理  由
一、訊之被告甲○○固不否認其為萬應堂之管理員，平時均住於萬應堂右側廂房內之
    臥室（該廂房內設有隔間以區分被告臥室及儲藏室），及於前開期日為警搜索查
    獲上開手槍一把之事實，惟矢口否認有何持有制式手槍犯行，並辯稱：扣案手槍
    並非被告所有，上開儲藏室的房門平時均未上鎖，前往萬應堂拜拜的人可以出入
    該儲藏室，且查獲槍枝的衣櫥係丙○○在使用，被告只有一、二件衣服在衣櫥內
    等語。辯護人亦辯稱：本件秘密証人未親見被告持有槍枝，應為傳聞証人，而証
    人丙○○於警偵訊中所証述被告對其亮槍之時間不符，且其証稱被告對其亮槍時
    ，係以淺色布料包著，此與查獲時該槍係以乳白色塑膠袋包裝不同，再者，查獲
    槍枝之地點係屬公共場所，並係在衣櫥上方顯眼處，與一般持有槍枝者均將槍枝
    藏在隱匿處者不同，況且，上開包裝之塑膠袋並未扣案，又未將查獲槍枝送指紋
    鑑定比對，難認扣案槍枝係被告持有等語。經查：
（一）本件扣案手槍係於上開時地為警搜索查獲乙節，為被告所自承，並經証人即帶
      隊搜索之台西分局刑事組長丁○○及小隊長乙○○到庭結証屬實，並有搜索扣
      押証明筆錄附雲林地檢署九十年度聲字第二一九號卷可按。而該把手槍乃蘇俄
      廠製ＰＭ型制式口徑九釐米半自動手槍，具有四條右旋來復線，機械性能良好
      ，且具殺傷力，有內政部警政署刑事警察局九十年六月二十七日刑鑑字第八九
      五０三號鑑驗通知書一紙及手槍照片二幀附雲林地檢署九十年度偵字第二四九
      七號卷可佐，足信無誤。
（二）又被告臥室及該作為儲藏室使用之廂房大門分別設有鎖頭，且平時均有上鎖，
      其鑰匙則由被告保管，並非任何人可得任意出入等情，業據曾與被告在該處所
      同居之證人丙○○結證明確，並有雲林縣警察局台西分局警員所繪製之現場內
      部設置圖及照片十二幀在雲林地檢署九十年度偵字第二四九七號卷可考，且用
      來裝掛私人衣物之衣櫥又設置在該儲藏室內，可見該儲藏室其實係被告臥房之
      延伸，亦屬被告私人使用之範圍，是被告及辯護人辯稱：該儲藏室係屬公共場
      所，房門平時均未上鎖，前往萬應堂拜拜的人可以出入該儲藏室云云，不足採
      信。
（三）且被告確於八十九年九、十月間某日，在上開萬應堂之右廂房臥房內亮手槍給
      丙○○看之事實，亦據証人丙○○到庭結証明確。且証人在警詢時證稱：被告
      甲○○係在白天時分拿出一隻手槍，在臥室裡亮槍，並對我笑，因為我看見槍
      枝，知道他在暗示，對我示威，我就不理他，一會兒他就將槍枝「帶離開房間
      ，不曉得放在何處」等語，核與查獲手槍之地點相符；另其證述：我只看見是
      深色（暗色），不是黑色等語，核亦與扣案手槍之槍身顏色為深棕色相近；復
      參以丙○○於分手後即未再與被告相互糾纏，彼此相安無事，其基於舊日情誼
      ，諒無設詞誣陷之理。另上開証人警詢筆錄關於亮槍時間雖載為八十九年十二
      月間某日，然經証人在本院作証時，對於雙方交往過程仔細回憶後確認被告係
      於同年九、十月間某日對其亮槍明確。查上開警詢時間係在九十年六月十五日
      ，有該警詢筆錄可參，距事件發生已超過半年，以一般人對於時間之記憶以觀
      ，如未與當時所經歷印象深刻之事件比對回憶，出現與事實出入之模糊印象應
      屬正常，故証人在本院確認之上開亮槍期日，應屬可採，尚難以証人所証述之
      上開期日與警詢所述不符，即完全推翻証詞之可信性，因此，辯護人以上開期
      日之誤差據以否認被告持有扣案手槍云云，為無可採。
（四）再者，証人丙○○業於農曆八十九年除夕（民國九十年一月二十三日）前幾天
      某日即與被告分手，並離開上開處所去嘉義工作等情，亦據証人丙○○証述明
      確，且為被告所坦承，足信無誤。則查獲置放本件手槍之衣櫥，自上開証人離
      開上開處所期日起至查獲日（九十年六月十五日）止，均由被告單獨使用無訛
      ，被告辯稱該衣櫥係丙○○在使用，伊只有一、二件衣服在衣櫥內云云，與事
      理不符，難認屬實。又因制式手槍重量較重，體積亦大，女子受限於體型之關
      係，亦甚少持有之案例，且制式手槍對於持有者之需求及交易價格不匪等情，
      如屬証人所有，當無離去時尚留置現場之理。
（五）況且，本件手槍之查獲，係由於秘密証人聽聞斗南鎮龍鳳城理容院之小姐說被
      告於九十年一月二十日許持手槍到上開理容院，而經秘密証人向警方檢舉後，
      由警方持搜索票到上開處所搜索查獲等情，業據秘密証人到庭結証屬實，並有
      偵訊筆錄、勘查報告、現場圖、照片及搜索扣押証明筆錄附雲林地檢署九十年
      度聲字第二一九號偵查卷可稽。雖秘密証人所檢舉被告持手槍到上開理容院之
      時間與前開証人丙○○所証述之時間不符，且其係聽聞該理容院小姐之轉述，
      然警方既因上開檢舉搜索查獲本件槍枝，顯然上開被告持有手槍之傳聞屬實，
      且秘密証人既由於傳聞得知上開情事，則其時間與事屬有所出入，應屬正常現
      象，不影響被告持有手槍之事實認定。
（六）另本件查獲時被告在現場否認該手槍為其所有，警方未注意將包裝手槍之塑膠
      袋扣案，亦未採集該手槍之指紋等送驗比對，其偵辦過程雖難謂無瑕疵，然持
      有手槍者未必均會在槍枝留下指紋，且上開包裝與証人丙○○於警詢時所証述
      係以淺色布料包裝不符，二者均無必然之關係，不影響上開事實之認定，辯護
      人據以否認被告持有扣案手槍云云，不足採信。本件事証明確，被告犯行足以
      認定，應予依法論科。
二、核被告甲○○所為，係犯槍砲彈藥刀械管制條例第七條第四項之未經許可持有手
    槍罪。爰審酌被告尚無犯罪前科紀錄之素行，有雲林地檢署刑案資料查註紀錄表
    及台灣高等法院被告全國前案紀錄表可參，與持有手槍對於社會秩序之危害不淺
    ，然被告尚未持以犯罪及其犯後之態度等一切情狀，量處如主文所示之刑，並諭
    知罰金部分易服勞役之折算標準。又原上開條例第十九條關於犯上開罪者應強制
    工作之規定，業於九十年十一月十四日公布刪除，故不予宣告強制工作，併此敘
    明。另扣案之手槍一把（含彈匣一個）係違禁物，應併予宣告沒收。
三、據上論斷，應依刑事訴訟法第二百九十九條第一項前段，槍砲彈藥刀械管制條例
    第七條第四項，刑法第十一條前段、第四十二條第二項、第三十八條第一項第一
    款，罰金罰鍰提高標準條例第二條，判決如主文。
本案經檢察官施添寶到庭執行職務。
中      華      民      國      九十一    年    一     月      四       日
                                         臺灣雲林地方法院刑事第一庭
                                             法  官  黃  一  馨
右正本證明與原本無異。
如不服本判決，應於判決送達後十日內向本院提出上訴狀( 應附繕本 )。
                                             書記官  鄭  國  銘
中      華      民      國      九十一    年    一     月   四       日
附錄法條：
槍砲彈藥刀械管制條例第七條
未經許可，製造、販賣或運輸火砲、肩射武器、機關槍、衝鋒槍、卡柄槍、自動步槍
、普通步槍、馬槍、手槍或各類砲彈、炸彈、爆裂物者，處死刑、無期徒刑或七年以
上有期徒刑；處徒刑者，併科新台幣三千萬元以下罰金。
未經許可，轉讓、出租或出借前項所列槍砲、彈藥者，處無期徒刑或五年以上有期徒
刑，併科新台幣一千萬元以下罰金。
意圖供自己或他人犯罪之用，而犯前二項之罪者，處死刑或無期徒刑；處徒刑者，併
科新台幣五千萬元以下罰金。
未經許可，持有、寄藏或意圖販賣而陳列第一項所列槍砲、彈藥者，處五年以上有期
徒刑，併科新台幣一千萬元以下罰金。
第一項至第三項之未遂犯罰之。
